臺灣新竹地方法院刑事判決　　　　　　　　　　　　　九十三年度易字第六三九號
　　公　訴　人　臺灣新竹地方法院檢察署檢察官
　　被　　　告　甲○○　男　三.
右列被告因詐欺案件，經檢察官提起公訴（九十三年度核退偵字第二六五號），本院
合議庭裁定進行簡式審判程序，判決如左︰
    主  文
甲○○連續意圖為自己不法之所有，以詐術使人將本人之物交付，累犯，處有期徒刑
月，如易科罰金，以佰元折算壹日。
扣案之袈裟壹套、僧鞋壹雙、佛珠壹串、木缽壹個，均沒收。
    理  由
一、甲○○前有傷害、違反麻醉藥品管理條例、妨害公務、妨害自由等前科，最近一
    次係因施用毒品案件，經臺灣桃園地方法院判處有期徒刑五月確定，於民國九十
    三年一月二十二日執行完畢。詎仍不知悔改，明知自己並非出家之僧人，竟基於
    意圖為自己不法所有之概括犯意，於九十三年三月起，穿著出家人之袈裟、僧鞋
    ，配戴佛珠，手托木缽，連續在桃園、新竹等地佯裝為出家人向不特定之路人化
    緣，而以此詐術，於附表所列之時、地及其他不詳地點，使附表所列之被害人及
    其他年籍姓名不詳被害人因此陷於錯誤，誤認甲○○為出家僧人，遂捐贈如附表
    所列及其他不等之不詳金額，甲○○即以此方式總共詐得約新臺幣（下同）三萬
    元之款項，嗣經警於九十三年五月五日上午十時在新竹市○○路盤查而得悉上情
    ，並扣得甲○○所有供犯罪所用之袈裟一套、佛珠一串、僧鞋一雙、木缽一個及
    犯罪所得之現金二千零八元。
二、案經新竹市警察局第二分局報告臺灣新竹地方法院檢察署檢察官偵查起訴。
    理  由
一、本件被告甲○○所犯之罪，非死刑、無期徒刑、最輕本刑為三年以上有期徒刑之
    罪，或高等法院管轄第一審案件，被告於本院準備程序進行中，就被訴事實為有
    罪之陳述，經本院合議庭認合於刑事訴訟法第二百七十三條之一第一項之規定，
    裁定進行簡式審判程序，合先敘明。
二、右揭事實業據被告甲○○於警訊、偵訊、本院準備程序、審理時均全部坦承不諱
    ，經核與如附表所示之被害人陳黃秀梅、束善德、王瑞田、邱龍濱、胡蔡秋香、
    郭雯祺、李金城、呂春廷、蘇麗芬、黃麗、王寶好、陳彰錳、余正宗指述情節
    大致相符，並有被告所有供犯罪所用之袈裟一套、佛珠一串、僧鞋一雙、木缽一
    個及犯罪所得之現金二千零八元等扣案為憑（九十三年度保管字第五四二號，扣
    押物品清單見九十三年度核退偵字第二六五號第二一頁），是被告自白與事實相
    符，堪以採信，本件事證明確，被告犯行洵堪認定。
三、核被告所為，係犯刑法第三百三十九條第一項之詐欺取財罪。被告多次詐欺取財
    行為，時間緊接，觸犯構成要件相同之罪名，顯係基於概括犯意為之，應論以一
    罪，並加重其刑。被告前有違反傷害、麻醉藥品管理條例、妨害公務、妨害自由
    等前科，最近一次係因施用毒品案件，經臺灣桃園地方法院判處有期徒刑五月確
    定，於九十三年一月二十二日執行完畢，有臺灣高等法院被告全國前案紀錄表一
    份附卷可稽，其於有期徒刑執行完畢五年內再犯本件有期徒刑以上之罪，應依刑
    法第四十七條之規定，論以累犯，並遞加重其刑。爰審酌被告素行不佳，正值壯
    年，不思以己力賺取金錢，假冒僧人詐騙民眾捐獻，實屬不該，念其每次詐騙金
    額多為數十元小額款項，總計詐得約三萬元，犯後坦承一切犯行，態度良好等情
    狀，判決如主文所示之刑，並諭知易科罰金之折算標準，以資懲儆。
四、扣案袈裟一套、佛珠一串、僧鞋一雙、木缽一個（九十三年度保管字第五四二號
    ，扣押物品清單見九十三年度核退偵字第二六五號第二一頁），均為被告所有，
    為供本件假冒僧人詐騙民眾財物所用之物等情，業經被告供述無誤，應依刑法第
    三十八條第一項第二款諭知沒收。
五、據上論斷，應依刑事訴訟法第二百七十三條之一第一項、第二百九十九條第一項
    前段，刑法第五十六條、第三百三十九條第一項、第四十七條、第四十一條第一
    項、第三十八條第一項第二款，罰金罰鍰提高標準條例第一條前段、第二條，判
    決如主文。
本案經檢察官詹昭書到庭執行職務。
中　　　華　　　民　　　國　　九十三　　年　　 十二 　　月　　二十二　　日
                                    臺灣新竹地方法院刑事第三庭
                                            法    官  黃美盈
如不服本判決，應於判決送達後十日內向本院提出上訴狀（應附繕本），上訴於臺灣
高等法院。
右正本證明與原本無異。
                                        書記官  吳尚文
中　　　華　　　民　　　國　　九十三　　年　  　十二　　月　　二十三　　日
附錄本案論罪科刑法條全文：
刑法第三百三十九條第一項
意圖為自己或第三人不法之所有，以詐術使人將本人或第三人之物交付者，處五年以
下有期徒刑、拘役或科或併科一千元以下罰金。
附表：
┌─────┬─────────┬────────────┬──────┐
│被害人姓名│　　時　　　間　　│　　 地　　　　 點　　　│ 金　　額　 │
│　　　　　│　　　　　　　　　│　　　　　　　　　　　　│（新台幣）　│
├─────┼─────────┼────────────┼──────┤
│陳黃秀梅　│九十三年五月五日上│新竹市○○路一六一號麵攤│十元　　　　│
│　　　　　│午九時許　　　　　│前　　　　　　　　　　　│　　　　　　│
├─────┼─────────┼────────────┼──────┤
│束善德　　│九十三年五月五日上│新竹市○○路二一九號騎樓│十五元　　　│
│　　　　　│午九許　　　　　　│前　　　　　　　　　　　│　　　　　　│
├─────┼─────────┼────────────┼──────┤
│王瑞田　　│九十三年五月五日上│新竹市○○路一九九號騎樓│二十元　　　│
│　　　　　│午十時許　　　　　│下果菜市場旁　　　　　　│　　　　　　│
├─────┼─────────┼────────────┼──────┤
│邱龍濱　　│九十三年五月五日上│新竹市○○路一八五號騎樓│三十元　　　│
│　　　　　│午十時許　　　　　│下果菜市場旁　　　　　　│　　　　　　│
├─────┼─────────┼────────────┼──────┤
│胡蔡秋香　│九十三年五月五日上│新竹市○○路一六一號前　│三十元　　　│
│　　　　　│午九時許　　　　　│　　　　　　　　　　　　│　　　　　　│
├─────┼─────────┼────────────┼──────┤
│郭雯祺　　│九十三年五月五日上│新竹市○○路一九三號騎樓│二十元　　　│
│　　　　　│午十時許　　　　　│下果菜市場旁　　　　　　│　　　　　　│
│　　　　　│　　　　　　　　　│　　　　　　　　　　　　│　　　　　　│
├─────┼─────────┼────────────┼──────┤
│李金城　　│九十三年五月五日上│新竹市○○路二四五號騎樓│二十元　　　│
│　　　　　│午十時許　　　　　│下果菜市場旁　　　　　　│　　　　　　│
│　　　　　│　　　　　　　　　│　　　　　　　　　　　　│　　　　　　│
├─────┼─────────┼────────────┼──────┤
│呂春廷　　│九十三年五月五日上│新竹市○○路一八九號前　│五十元　　　│
│　　　　　│午十時三十分許　　│　　　　　　　　　　　　│　　　　　　│
│　　　　　│　　　　　　　　　│　　　　　　　　　　　　│　　　　　　│
├─────┼─────────┼────────────┼──────┤
│蘇麗芬　　│九十三年五月五日上│新竹市○○路一七九號騎樓│一百元　　　│
│　　　　　│午十時許　　　　　│下果菜市場旁　　　　　　│　　　　　　│
├─────┼─────────┼────────────┼──────┤
│黃麗　　│九十三年五月五日上│新竹市○○路一八七號騎樓│五十元　　　│
│　　　　　│午十時許　　　　　│下果菜市場旁　　　　　　│　　　　　　│
├─────┼─────────┼────────────┼──────┤
│王寶好　　│九十三年五月五日上│新竹市○○路一三三號前　│十元　　　　│
│　　　　　│午十時許　　　　　│　　　　　　　　　　　　│　　　　　　│
├─────┼─────────┼────────────┼──────┤
│陳彰鎰　　│九十三年五月五日上│新竹市○○路一九五號前　│二十元　　　│
│　　　　　│午十時許　　　　　│　　　　　　　　　　　　│　　　　　　│
├─────┼─────────┼────────────┼──────┤
│余正宗　　│九十三年五月五日上│新竹市○○路一六五號騎樓│二十元　　　│
│　　　　　│午十時許　　　　　│下果菜市場旁　　　　　　│　　　　　　│
└─────┴─────────┴────────────┴──────┘
